臺灣桃園地方法院刑事判決　　　　　　110年度審訴字第568號
公　訴　人　臺灣桃園地方檢察署檢察官
被　　　告　邱垂銓


上列被告因妨害自由案件，經檢察官提起公訴（109 年度偵字第
21791 號），被告於本院準備程序進行中，就被訴事實為有罪之
陳述，經本院告知簡式審判程序意旨，並聽取當事人之意見後，
本院合議庭裁定由受命法官獨任依簡式審判程序審理，判決如下
：
    主  文
甲○○成年人故意對兒童犯強制罪，累犯，處有期徒刑玖月。
    事實及理由
一、犯罪事實：
    甲○○前於民國104 年間因違反性騷擾防治法案件，經本院
    以104 年度審易字第1883號判決判處有期徒刑8 月確定，經
    入監執行後，於105 年8 月29日刑期期滿執行完畢。詎其仍
    不知悛悔，於109 年5 月29日下午3 時11分許，騎乘車牌號
    碼000-000 號普通重型機車行經桃園市中壢區某處（詳細地
    址詳卷），見年齡未滿12歲、代號AE000- H109079號之兒童
    （101 年10月生，真實姓名年籍詳卷，下稱A 兒童）與玩伴
    在該處遊玩，認有機可乘，其明知A 兒童為未滿12歲之人，
    竟基於成年人故意以強暴妨害兒童行使權利之犯意，先至該
    巷弄內之防火巷脫下褲子，再趁A 兒童玩捉迷藏進入該防火
    巷之際，出聲呼叫A 兒童，待A 兒童走近，即掀開衣服下擺
    露出生殖器，並詢問A 兒童內褲顏色（甲○○所涉違反社會
    秩序維護法部分，由主管機關另行處理），A 兒童見狀心生
    畏懼，欲離開防火巷時，甲○○旋以身體阻擋A 兒童之強暴
    方式，妨害A 兒童離去之權利，此時適有A 兒童之玩伴亦進
    入防火巷內，甲○○見狀旋趁隙騎乘上開普通重型機車逃離
    現場。嗣A 兒童返家後告知其母（代號AE000-H109079A號，
    真實姓名年籍詳卷，下稱A 母）並報警後，始為警循線查悉
    上情。
二、證據名稱：
  ㈠被告甲○○分別於警詢、檢察官訊問、本院準備程序及審理
    中之自白。
  ㈡證人即被害人A 兒童、證人A 母分別於警詢及檢察官訊問中
    之陳述。
  ㈢監視器錄影畫面翻拍照片、車輛詳細資料報表、臺灣桃園地
    方檢察署檢察官110 年3 月12日勘驗筆錄含監視器錄影畫面
    翻拍照片、性騷擾案件代號與真實姓名對照表、AE000-H109
    079 之個人戶籍資料（完整姓名）查詢結果。
  ㈣監視器錄影光碟。
三、論罪科刑：
  ㈠按刑法總則之加重，係概括性之規定，所有罪名均一體適用
    ；刑法分則之加重，係就犯罪類型變更之個別犯罪行為予以
    加重，成為另一獨立之罪名。兒童及少年福利與權益保障法
    第112 條第1 項前段所定：「成年人教唆、幫助或利用兒童
    及少年犯罪或與之共同實施犯罪或故意對其犯罪者，加重其
    刑至2 分之1 」，其中成年人教唆、幫助或利用兒童及少年
    犯罪或與之共同實施犯罪之加重，並非對於個別特定之行為
    而為加重處罰，其加重係概括性之規定，對一切犯罪皆有其
    適用，自屬刑法總則加重之性質；至故意對兒童及少年犯罪
    之加重，係對被害人為兒童及少年之特殊要件予以加重處罰
    ，乃就犯罪類型變更之個別犯罪行為予以加重，則屬刑法分
    則加重之性質（最高法院103 年度台非字第306 號判決意旨
    參照）。經查被告係73年5 月28日生，於行為時為成年人，
    而被害人A 兒童則係101 年10月生，於案發時係未滿12歲之
    兒童，有被告及被害人A 兒童之個人戶籍資料（完整姓名）
    查詢結果各1 份在卷可考（見本院卷第21頁，彌封卷第5 頁
    ），被告於行為時，經由被害人A 兒童之外表，應可認識被
    害人A 兒童未滿12歲，然被告竟仍以身體阻擋被害人A 兒童
    ，而妨害被害人A 兒童離去，顯見其當時確具有對兒童犯強
    制罪之故意。是核被告所為，係犯兒童及少年福利與權益保
    障法第112 條第1 項前段、刑法第304 條第1 項之成年人故
    意對兒童犯強制罪，並應依上揭兒童及少年福利與權益保障
    法規定加重其刑。
  ㈡被告曾受前揭犯罪事實欄所載犯罪科刑及有期徒刑執行完畢
    之紀錄，此有臺灣高等法院被告前案紀錄表在卷可按，其受
    徒刑執行完畢後，於5 年以內故意再犯本件有期徒刑以上之
    罪，為累犯，經本院裁量被告前因違反性騷擾防治法案件經
    判處有期徒刑，而本次又為性騷擾被害人A 兒童而犯強制罪
    之情形後，認被告有特別惡性且對刑罰反應力薄弱，應依刑
    法第47條第1 項規定加重其刑（含最低本刑）。
  ㈢爰審酌被告為滿足私欲，以身體阻擋被害人A 兒童離去，行
    為誠屬不當，且對尚處兒童階段之被害人A 兒童心靈，造成
    難以抹滅之創傷，被告雖坦承犯行，非無悔意，然未得到被
    害人A 兒童原諒，復衡以被告之生活及經濟狀況、素行、年
    紀及智識程度等一切情狀，量處如主文所示之刑，以示懲儆
    。
四、應依刑事訴訟法第273 條之1 第1 項、第299 條第1 項前段
    、第310 條之2 、第454 條第1 項，兒童及少年福利與權益
    保障法第112 條第1 項前段，刑法第11條前段、第304 條第
    1 項、第47條第1 項，刑法施行法第1 條之1 第1 項，判決
    如主文。
五、如不服本判決應於收受判決後20日內向本院提出上訴書狀，
    並應敘述具體理由。其未敘述上訴理由者，應於上訴期間屆
    滿後20日內向本院補提理由書（均須按他造當事人之人數附
    繕本）「切勿逕送上級法院」。
本案由檢察官賴瀅羽提起公訴，經檢察官李孟亭到庭執行職務。
中    華    民    國   110    年    10    月    22    日
                  刑事審查庭  法  官  李雅雯
以上正本證明與原本無異。
如不服本判決應於收受判決後20日內向本院提出上訴書狀，並應
敘述具體理由。其未敘述上訴理由者，應於上訴期間屆滿後20日
內向本院補提理由書（均須按他造當事人之人數附繕本）「切勿
逕送上級法院」。
                              書記官  陳佩伶  
中    華    民    國   110    年    10    月    25    日
附錄本案論罪科刑法條：
兒童及少年福利與權益保障法第112 條
成年人教唆、幫助或利用兒童及少年犯罪或與之共同實施犯罪或
故意對其犯罪者，加重其刑至二分之一。但各該罪就被害人係兒
童及少年已定有特別處罰規定者，從其規定。
對於兒童及少年犯罪者，主管機關得獨立告訴。
中華民國刑法第304 條（強制罪）
以強暴、脅迫使人行無義務之事或妨害人行使權利者，處3 年以
下有期徒刑、拘役或9 千元以下罰金。
前項之未遂犯罰之。